# 保理、融资租赁、小贷公司本金放款现金流如何选择

提问人：牛奶草莓 a1 时间：2023-10-09 11:54:44
求助版主及各位大神，
对于保理、融资租赁及小贷公司的业务投放这块的现金流一般放在经营性现金流里的发放贷款和垫款里，但是如果上面这类公司的业务扩大，放款增多，经营现金流的流出就变大了，净流入就会变小，营业现金比率=经营现金净流入/营业收入*100%就会变小，比如一个金融类的母公司下面有这几个子公司，业务规模持续扩大，就会导致母公司的营业现金比率下降，影响考核指标，请问在合并层面，这几个公司放款的现金流还是放在经营现金流里的发放贷款和垫款吗，是否可以放在其他现金流里，合并层面是否有其他选择？谢谢大家

回答人：chenyiwei
这个问题的处理原则还是比较清楚的，并不会因为企业规模大小而不同，调节空间不大。合理解释即可。